臺灣臺北地方法院刑事判決　　　　　　 100年度訴字第1064號
公　訴　人　臺灣臺北地方法院檢察署檢察官
被　　　告　黃凱佑
指定辯護人　本院公設辯護人唐禎琪
上列被告因毒品危害防制條例案件，經檢察官提起公訴（100年
度偵字第9475、13982、13985、13987、13909、13910、13912、
16576、16577、16578、16579、16582、16586、16587號），本
院判決如下：
    主  文
黃凱佑犯如附表一所示之罪，均累犯，各處如附表一所示之刑。
應執行有期徒刑肆年伍月及如附表二所示之從刑。
    事  實
一、黃凱佑前因詐欺案件，經臺灣桃園地方法院以99年度桃簡字
    第594號判決判處有期徒刑2月確定，於民國99年7 月19日易
    科罰金執行完畢。其明知愷他命係屬毒品危害防制條例所公
    告之第三級毒品，非經許可不得販賣，竟仍基於販賣毒品以
    營利之犯意，與蘇國生、周嘉俊、張欽榜等人共組販毒集團
    ，分別持用門號為0000000000（未扣案）、0000000000（未
    扣案）、0000000000（未扣案）、0000000000之行動電話，
    聯絡販賣毒品之事宜，並於100年4月30日蘇國生因案遭羈押
    後，與周嘉俊、張欽榜等人承接蘇國生之販毒網絡自行販毒
    ，而分別於附表一所示時、地，以附表一所示之價格及數量
    ，與行為人欄所示本人以外之人共同販賣第三級毒品愷他命
    供附表一所示之人施用。經警方先於100年4月29日在新北市
    ○○區○○街69號5 樓查獲，扣得蘇國生所有含愷他命成分
    之白色結晶8袋（驗餘淨重22.2116公克）及附表三編號一至
    四所示之物；嗣警方又於100年6月28日晚間，持搜索票在臺
    北市○○區○○街52巷5 號等處查獲，並扣得周嘉俊所有含
    愷他命成分之白色結晶1 包（驗餘淨重14.325公克）及附表
    三編號五所示之物。
二、案經桃園縣政府警察局大溪分局、新北市政府警察局新店分
    局報告臺灣臺北地方法院檢察署檢察官偵查起訴。
    理  由
一、按被告以外之人於審判外之言詞或書面陳述，除法律有規定
    者外，不得作為證據，刑事訴訟法第159條第1項固有明文。
    惟按被告以外之人於偵查中向檢察官所為之陳述，除顯有不
    可信之情況者外，得為證據，同法第159條之1第2 項則有明
    文。查證人倪于雯、陳雍智、劉書豪、郭文賓於偵查中向檢
    察官所為陳述，均經具結，有結文存卷得憑，復查無顯不可
    信之情，依上揭規定，均有證據能力。
二、按刑事訴訟法關於「鑑定」規定，除選任自然人充當鑑定人
    外，另設有囑託機關鑑定制度。依同法第198條、第208條規
    定，不論鑑定人或鑑定機關、團體，固均應由法院、審判長
    、受命法官或檢察官視具體個案需要而為選任、囑託，並依
    第206條提出言詞或書面報告，始符合同法第159條第1 項所
    定得作為證據之「法律有規定」情形，否則所為鑑定，仍屬
    傳聞證據。然於司法警察機關調查中案件，為因應實務上，
    或因量大、或有急迫現實需求，例行性當然有鑑定必要者，
    如毒品種類與成分、尿液毒品反應等鑑定，基於檢察一體原
    則，得由該管檢察長對於轄區內案件，以事前概括選任鑑定
    人或囑託鑑定機關、團體之方式，俾便轄區內司法警察官、
    司法警察就調查中此類案件，得即時送請先前已選任之鑑定
    人或囑託之鑑定機關、團體實施鑑定，以求時效。此種由檢
    察機關概括選任鑑定人或概括囑託鑑定機關、團體，再轉知
    司法警察官、司法警察於調查犯罪時參考辦理之作為，法無
    明文禁止，係為因應現行刑事訴訟法增訂傳聞法則及其例外
    規定之實務運作而為。此由司法警察官、司法警察依檢察官
    所概括選任之鑑定人或囑託鑑定機關、團體所為鑑定結果，
    與檢察官選任或囑託為鑑定者，性質上並無差異，同具證據
    能力（最高法院96年度台上字第2860號判決意旨參照）。查
    本判決所引用之毒品鑑定書、檢驗報告及尿液檢驗報告，由
    司法警察依檢察機關事前概括之指定將扣案毒品、被告及證
    人之尿液檢體送正修科技大學超微量研究科技中心、交通部
    民用航空局航空醫務中心鑑定後所出具，依上揭規定及說明
    ，即屬「法律規定」得為證據者，洵有證據能力。
三、刑事訴訟法第165條之1第2 項：「錄音可為證據者，審判長
    應以適當之設備，顯示聲音，使當事人、代理人、辯護人或
    輔佐人辨認或告以要旨」，乃就新型態證據之開示、調查方
    法而為之規定；所謂「以適當之設備，顯示」，通常以勘驗
    為之，重在辨別錄音聲音同一性，兼及錄音內容真實性。偵
    查犯罪機關依法定程序監聽之錄音，應認該監聽所得之錄音
    帶，始屬調查犯罪所得之證據，但依據監聽錄音結果予以翻
    譯而製作之通訊監察譯文，乃該監聽錄音內容之顯示，此為
    學理上所稱派生證據，屬於文書證據。此於被告或訴訟關係
    人對譯文真實性發生爭執或有所懷疑時，法院固應依刑事訴
    訟法第165條之1第2 項規定勘驗監聽之錄音帶踐行調查證據
    之程序，以確認該錄音聲音是否為本人及其內容與通訊監察
    譯文記載是否相符；然如被告或訴訟關係人對其監聽錄音譯
    文真實性並不爭執，顯無辨認其錄音聲音之調查必要性，是
    法院於審判期日就此如已踐行提示通訊監察譯文供當事人辨
    認或告以要旨，使其表示意見等程序並為辯論者，其所為調
    查證據程序即無不合（最高法院96年度台上字第1869號判決
    意旨參照）。本案卷附之監聽譯文，當事人、辯護人俱不否
    認該譯文真實性，此部分既經本院於審理時依法踐行文書證
    據之調查，自有證據能力。
四、其餘憑以認定本案之非供述證據（詳後述），查無違反法定
    程序取得之情，依刑事訴訟法第158條之4規定反面解釋，當
    具證據能力。
貳、實體方面：
一、事實認定部分：
    上開事實，均據被告黃凱佑坦承不諱（見本院100 年10月27
    日準備程序筆錄第2頁之第3頁及100年11月24日審判筆錄第5
    頁），如附表一編號一至二所示部分，核與證人倪于雯證述
    之情節相符（見100年度偵字第13909號卷第167頁至第168頁
    、100年度偵字第13985號卷第117頁至第119頁）；如附表一
    編號三所示部分，核與證人陳雍智證述之情節相符（見 100
    年度偵字第13985 號卷第68頁至第69頁）；如附表一編號四
    所示部分，核與證人劉書豪證述之情節相符（見100 年度偵
    字第13985 號卷第71頁至第72頁）；如附表一編號五至七所
    示部分，核與證人郭文賓證述之情節相符（見100 年度偵字
    第139 09號卷第186頁至第187頁）；此外，復有通訊監察譯
    文及臺灣桃園地方法院核發之通訊監察書（見100 年度他字
    第5594號卷第28頁至第54頁除外之全卷、100年度偵字第165
    77號卷第121頁至第130頁、100年度偵字第13985號卷第21頁
    至第30頁）、正修科技大學超微量研究科技中心檢驗報告（
    周嘉俊扣案毒品部分見100年度偵字第13910 號卷第173頁）
    、尿液檢驗報告（見100年度偵字第16576號卷第288、306、
    418 頁，依序為證人陳雍智、劉書豪、倪于雯之報告）、交
    通部民用航空局航空醫務中心100年5月25日航藥鑑字第1002
    917號毒品鑑定書（蘇國生扣案毒品部分，見100年度偵字第
    9475號卷第228頁至第230頁）附卷可稽，並有上開毒品及如
    附表三編號一至五所示之物扣案可佐，足證被告任意性自白
    均與事實相符，事證明確，被告上開犯行均堪認定，均應予
    依法論科。
二、論罪科刑部分：
  (一)論罪及主刑部分：
    按愷他命為毒品危害防制條例第2條第2項第3 款所稱之第三
    級毒品。核被告所為，均係犯毒品危害防制條例第4條第3項
    之販賣第三級毒品罪。被告於附表一所示販賣第三級毒品愷
    他命之犯行前，持有第三級毒品愷他命之低度行為，為各該
    次販賣之高度行為所吸收，均不另論罪。被告就附表一編號
    一至四、七之犯行與周嘉俊間、就編號五之犯行與蘇國生、
    張欽榜間、就編號六之犯行與蘇國生間，均有犯意聯絡及行
    為分擔，應論以共同正犯。被告先後多次販賣毒品之行為，
    犯意各別，行為互殊，應予分論併罰。查被告有上開事實欄
    所載犯罪科刑及執行完畢之情形，有臺灣高等法院被告前案
    紀錄表在卷為憑，其於99年7 月16日徒刑易科罰金執行完畢
    後，5 年以內故意再犯本件有期徒刑以上之罪，為累犯，應
    依刑法第47條第1 項之規定加重其刑。按犯毒品危害防制條
    例第4條至第8條之罪於偵查及審判中均自白者，減輕其刑，
    該條例第17條後段定有明文。查被告於偵查及審判中均自白
    其所犯上開各罪，有各該筆錄附卷可稽，爰依上揭規定均減
    輕其刑。又被告同時有上開刑之加重及減輕事由，應依刑法
    第71條第1 項之規定，先加後減之。爰審酌被告不思以正途
    賺取財物，僅為圖得一己之私利，無視於國家防制毒品危害
    之禁令，竟販售毒品牟利或轉讓他人施用，不僅助長毒品氾
    濫，戕害他人之身心發展，足以使購買或受轉讓而施用者導
    致精神障礙、性格異常，甚至造成生命危險之生理成癮性及
    心理依賴性，戕害國民身心健康，惟念其犯後均能坦承犯行
    ，態度非差及其參與犯行之程度等一切情狀，各量處如主文
    所示之刑，並定其應執行之刑。公訴人雖就被告各次犯行具
    體求刑有期徒刑5年2月，本院認以量處如主文所示之刑為適
    當，公訴人之求刑核屬過重，附此敘明。
  (二)從刑部分：
  1.按共同正犯因相互間利用他方之行為，以遂行其犯意之實現
    ，應由共犯各負全部責任之理論，有關從刑之沒收部分，雖
    他共同正犯所有之物，亦應於其本身所處主刑之後，併為沒
    收之諭知。經查：
  (1)被告所涉販賣第三級毒品愷他命犯行，係以每包或每公克為
    計價單位，衡情自應有使用電子磅秤之必要，扣案如附表三
    編號一所示之電子磅秤1 個，係共同正犯蘇國生所有，亦經
    蘇國生坦承在卷，是該電子磅秤既係供本件販賣第三級毒品
    愷他命所用之物，應依毒品危害防制條例第19條第1 項規定
    ，於附表一中被告與蘇國生共犯之編號五、六之犯罪項下，
    併為沒收之諭知。
  (2)扣案如附表三編號二、三、四所示之電話卡3 張及鐵盤、磁
    盤各1 個，係蘇國生所有供販賣第三級毒品愷他命時分裝毒
    品用，業據蘇國生供承在卷，又各該物品上雖有殘渣，然無
    證據證明確係第三級毒品愷他命，該等殘渣又非不能與所附
    表層堅硬光滑之上開物品分離，爰僅就各該物品依毒品危害
    防制條例第19條第1 項規定，於附表一中被告與蘇國生共犯
    之編號五、六之犯罪項下，併為沒收之諭知，至殘渣部分尚
    無從宣告沒收，附此敘明。
  (3)查扣案如附表三編號五所示之物，係張欽榜所有供本件販賣
    毒品之聯絡工具，為張欽榜供承在卷，並有上開監聽譯文可
    憑，應依毒品危害防制條例第19條第1 項之規定，於附表一
    中被告與張欽榜共犯之編號五犯罪項下，併為沒收之諭知。
    至附表三編號六所示之物係蘇國生所有，編號七所示之物係
    周嘉俊以其母親名義申辦而持用，編號八所示之物則係被告
    所有，均供其等本件販賣毒品之聯絡工具，均經被告與蘇國
    生、周嘉俊供承在卷，並有上開監聽譯文可憑，雖均未扣案
    ，然均不能證明已滅失，是仍應依毒品危害防制條例第19條
    第1 項之規定，就附表三編號六所示之物於附表一中被告與
    蘇國生共犯之編號五、六之犯罪項下、就附表三編號七所示
    之物於附表一中被告與周嘉俊共犯之編號一至四、七之犯罪
    項下、就附表三編號八所示之物於附表一中被告各犯罪項下
    併宣告沒收，如全部或一部不能沒收時，應與各該次犯行之
    共同正犯，連帶追徵其價額。
  2.查扣案自蘇國生之白色結晶8袋（驗餘淨重22.2116公克）及
    扣案自周嘉俊之白色結晶1 包（驗餘淨重14.325公克），雖
    均檢出含愷他命成分，分別有交通部民用航空局航空醫務中
    心毒品鑑定書100年5月25日航藥鑑字第1002917 號毒品鑑定
    書（見100年度偵字第9475號卷第228頁）及正修科技大學超
    微量研究科技中心100年7 月25日檢驗報告（見100年度偵字
    第13910號卷第173頁）附卷可參，惟按以營利為目的販入毒
    品，經多次販賣後，持有剩餘毒品被查獲，其各次販賣毒品
    行為，固應併合處罰。惟該持有剩餘毒品之低度行為，應僅
    為最後一次販賣毒品之高度行為所吸收，不另論罪。則就該
    查獲之剩餘毒品，祇能於最後一次之販賣毒品罪宣告沒收銷
    燬，不得於各次販賣毒品罪均宣告沒收銷燬（最高法院97年
    度台上字第4086號判決意旨參照）。是上開扣案之毒品及外
    包裝袋，本院已於100年10月20日之判決中，分別於蘇國生
    最後一次販賣第三級毒品愷他命及周嘉俊最後一次轉讓第三
    級毒品愷他命之犯罪項下宣告沒收（見該判決附表一編號十
    及附表二編號六），另扣案之分裝袋58包，係蘇國生所有供
    預備販賣毒品所用之物，本院亦已依上揭相同之法理，於10
    0 年10月20日之判決中蘇國生最後一次販賣第三級毒品愷他
    命之犯罪項下宣告沒收，爰均不於本判決宣告沒收。
  3.扣案如附表四編號一至四、八至九所示之物，不能證明係違
    禁物或與本案有關連性，爰均不予宣告沒收。如附表四編號
    五、六所示之物，雖均檢出含愷他命成分（見100 年度偵字
    第165 76號卷第346-2頁、第415-2、3頁），然均係於100年
    6 月28日分別自證人詹明豪及倪于雯所扣得，並無證據證明
    與被告本件之犯行有關，亦均不予宣告沒收。如附表八編號
    七所示之物，係周嘉俊所持用，然無證據證明與本件犯罪有
    關，亦不予宣告沒收。
  4.按犯第4條至第9條、第12條、第13條或第14條第1項、第2項
    之罪者，其供犯罪所用或因犯罪所得之財物，均沒收之，如
    全部或一部不能沒收時，追徵其價額或以其財產抵償之，毒
    品危害防制條例第19條第1 項定有明文。此規定係採義務沒
    收主義，凡供犯罪所用或因犯罪所得之財物，且屬犯人所有
    者，均應宣告沒收。次按共同正犯之犯罪所得為新臺幣時，
    除以實際所得者為限外，因係合併計算，且於全部或一部不
    能沒收時，以其財產抵償之，為避免執行時發生重複沒收、
    抵償之情形，故各共同正犯係採連帶沒收主義。是附表一所
    示販賣毒品所得，均應依毒品危害防制條例第19條第1 項規
    定，於各犯罪項下，就被告與各該次犯行之共同正犯，諭知
    連帶沒收，如全部或一部不能沒收時，應以被告與各該次犯
    行之共同正犯之財產連帶抵償之。
據上論斷，應依刑事訴訟法第299條第1項前段、毒品危害防制條
例第4條第3項、第17條第2項、第19條第1項，刑法第11條、47條
第1項、第71條第1項、第38條第1項第2款、第51條第5款、第9款
，判決如主文。
本案經檢察官陳映蓁到庭執行職務
中    華    民    國   100    年    11    月    24    日
                  刑事第四庭  審判長法  官  吳冠霆
                                    法  官  李殷君
                                    法  官  賴武志
以上正本證明與原本無異。
如不服本判決應於收受送達後10日內向本院提出上訴書狀，並應
敘述具體理由；其未敘述上訴理由者，應於上訴期間屆滿後20日
內向本院補提理由書（均須按他造當事人之人數附繕）「切勿逕
送上級法院」。
                                    書記官  劉麗英
中    華    民    國   100    年    11    月    24    日
附表一
┌─┬───┬────┬────┬────┬────┬─────────────┐
│編│行為人│販賣時間│交易地點│交易對象│交易毒品│        罪名及宣告刑      │
│號│      │        │        │        │及金額  │                          │
├─┼───┼────┼────┼────┼────┼─────────────┤
│一│周嘉俊│100年5月│新北市中│倪于雯  │愷他命2 │黃凱佑共同販賣第三級毒品，│
│  │黃凱佑│9日     │和與永和│        │包、8百 │累犯，處有期徒刑貳年玖月。│
│  │      │        │交界處附│        │元      │未扣案如附表三編號七、八所│
│  │      │        │近某雜貨│        │        │示之物均沒收，如全部或一部│
│  │      │        │店      │        │        │不能沒收時，與周嘉俊連帶追│
│  │      │        │        │        │        │徵其價額；未扣案之販賣毒品│
│  │      │        │        │        │        │所得新臺幣捌佰元與周嘉俊連│
│  │      │        │        │        │        │帶沒收，如全部或一部不能沒│
│  │      │        │        │        │        │收時，以其與周嘉俊之財產連│
│  │      │        │        │        │        │帶抵償之。                │
├─┼───┼────┼────┼────┼────┼─────────────┤
│二│周嘉俊│100年5月│新北市新│倪于雯  │愷他命1 │黃凱佑共同販賣第三級毒品，│
│  │黃凱佑│16 日   │店區中正│        │包、4百 │累犯，處有期徒刑貳年玖月。│
│  │      │        │路上    │        │元      │未扣案如附表三編號七、八所│
│  │      │        │        │        │        │示之物均沒收，如全部或一部│
│  │      │        │        │        │        │不能沒收時，與周嘉俊連帶追│
│  │      │        │        │        │        │徵其價額；未扣案之販賣毒品│
│  │      │        │        │        │        │所得新臺幣肆佰元與周嘉俊連│
│  │      │        │        │        │        │帶沒收，如全部或一部不能沒│
│  │      │        │        │        │        │收時，以其與周嘉俊之財產連│
│  │      │        │        │        │        │帶抵償之。                │
├─┼───┼────┼────┼────┼────┼─────────────┤
│三│周嘉俊│100年5月│新北市中│陳雍智  │愷他命5 │黃凱佑共同販賣第三級毒品，│
│  │黃凱佑│22 日   │和區宜安│        │公克、1 │累犯，處有期徒刑貳年玖月。│
│  │      │        │路上某處│        │千8百元 │未扣案如附表三編號七、八所│
│  │      │        │        │        │        │示之物均沒收，如全部或一部│
│  │      │        │        │        │        │不能沒收時，與周嘉俊連帶追│
│  │      │        │        │        │        │徵其價額；未扣案之販賣毒品│
│  │      │        │        │        │        │所得新臺幣壹仟捌佰元與周嘉│
│  │      │        │        │        │        │俊連帶沒收，如全部或一部不│
│  │      │        │        │        │        │能沒收時，以其與周嘉俊之財│
│  │      │        │        │        │        │產連帶抵償之。            │
├─┼───┼────┼────┼────┼────┼─────────────┤
│四│周嘉俊│100年6月│新北市板│劉書豪  │愷他命5 │黃凱佑共同販賣第三級毒品，│
│  │黃凱佑│7日     │橋區雙十│        │公克、1 │累犯，處有期徒刑貳年玖月。│
│  │      │        │路3段68 │        │千8百元 │未扣案如附表三編號七、八所│
│  │      │        │巷4之3號│        │        │示之物均沒收，如全部或一部│
│  │      │        │        │        │        │不能沒收時，與周嘉俊連帶追│
│  │      │        │        │        │        │徵其價額；未扣案之販賣毒品│
│  │      │        │        │        │        │所得新臺幣壹仟捌佰元與周嘉│
│  │      │        │        │        │        │俊連帶沒收，如全部或一部不│
│  │      │        │        │        │        │能沒收時，以其與周嘉俊之財│
│  │      │        │        │        │        │產連帶抵償之。            │
├─┼───┼────┼────┼────┼────┼─────────────┤
│五│蘇國生│100年4月│新北市新│郭文賓  │愷他命1 │黃凱佑共同販賣第三級毒品，│
│  │張欽榜│4日     │店區永安│        │包、4百 │累犯，處有期徒刑貳年玖月。│
│  │黃凱佑│        │街某超商│        │元      │扣案如附表三編號一至五所示│
│  │      │        │內      │        │        │之物均沒收；未扣案如附表三│
│  │      │        │        │        │        │編號六、八所示之物均沒收，│
│  │      │        │        │        │        │如全部或一部不能沒收時，與│
│  │      │        │        │        │        │蘇國生、張欽榜連帶追徵其價│
│  │      │        │        │        │        │額；未扣案之販賣毒品所得新│
│  │      │        │        │        │        │臺幣肆佰元與蘇國生、張欽榜│
│  │      │        │        │        │        │連帶沒收，如全部或一部不能│
│  │      │        │        │        │        │沒收時，以其與蘇國生、張欽│
│  │      │        │        │        │        │榜之財產連帶抵償之。      │
├─┼───┼────┼────┼────┼────┼─────────────┤
│六│蘇國生│100年4月│新北市新│郭文賓  │愷他命1 │黃凱佑共同販賣第三級毒品，│
│  │黃凱佑│22 日   │店區永安│        │包、4百 │累犯，處有期徒刑貳年玖月。│
│  │      │        │街上某廟│        │元      │扣案如附表三編號一至四所示│
│  │      │        │宇附近  │        │        │之物均沒收；未扣案如附表三│
│  │      │        │        │        │        │編號六、八所示之物均沒收，│
│  │      │        │        │        │        │如全部或一部不能沒收時，與│
│  │      │        │        │        │        │蘇國生連帶追徵其價額；未扣│
│  │      │        │        │        │        │案之販賣毒品所得新臺幣肆佰│
│  │      │        │        │        │        │元與蘇國生連帶沒收，如全部│
│  │      │        │        │        │        │或一部不能沒收時，以其與蘇│
│  │      │        │        │        │        │國生之財產連帶抵償之。    │
├─┼───┼────┼────┼────┼────┼─────────────┤
│七│周嘉俊│100年5月│新北市新│郭文賓  │愷他命1 │黃凱佑共同販賣第三級毒品，│
│  │黃凱佑│20日    │店區永安│        │包、4百 │累犯，處有期徒刑貳年玖月。│
│  │      │        │街上某廟│        │元      │未扣案如附表三編號七、八所│
│  │      │        │宇附近  │        │        │示之物均沒收，如全部或一部│
│  │      │        │        │        │        │不能沒收時，與周嘉俊連帶追│
│  │      │        │        │        │        │徵其價額；未扣案之販賣毒品│
│  │      │        │        │        │        │所得新臺幣肆佰元與周嘉俊連│
│  │      │        │        │        │        │帶沒收，如全部或一部不能沒│
│  │      │        │        │        │        │收時，以其與周嘉俊之財產連│
│  │      │        │        │        │        │帶抵償之。                │
└─┴───┴────┴────┴────┴────┴─────────────┘
 附表二：黃凱佑之從刑
┌───────────────┬─────────────────┐
│        物品部分              │         販賣毒品所得部分         │
├───────────────┼─────────────────┤
│扣案如附表三編號一至五所示之物│未扣案之販賣毒品所得之新臺幣陸仟元│
│均沒收；未扣案如附表三編號六至│，其中新臺幣伍仟貳佰元部分，與周嘉│
│八所示之物均沒收，如全部或一部│俊連帶沒收，如全部或一部不能沒收時│
│不能沒收時，編號六部分與蘇國生│，以其與周嘉俊之財產連帶抵償之；其│
│、張欽榜連帶追徵其價額，編號七│中新臺幣肆佰元部分，與蘇國生、張欽│
│部分與周嘉俊連帶追徵其價額，編│榜連帶沒收，如全部或一部不能沒收時│
│號八部分與蘇國生、張欽榜、周嘉│，以其與蘇國生、張欽榜之財產連帶抵│
│俊連帶追徵其價額。            │償之；其中新臺幣肆佰元部分，與蘇國│
│                              │生連帶沒收，如全部或一部不能沒收時│
│                              │，以其與蘇國生之財產連帶抵償之。  │
└───────────────┴─────────────────┘
 附表三：應沒收物明細表
┌───┬───────┬──────────────────┐
│ 編號 │ 扣押物品     │       備    註                     │
├───┼───────┼──────────────────┤
│ 一   │電子磅秤1個   │為蘇國生所有，用以量秤毒品重量、分裝│
│      │              │毒品，係供犯罪所用之物，依毒品危害防│
│      │              │制條例第19條第1項規定，沒收之。     │
├───┼───────┼──────────────────┤
│ 二   │分裝愷他命用之│為蘇國生所有，用以分裝毒品，係供犯罪│
│      │電話卡3張（上 │所用之物，應依毒品危害防制條例第19條│
│      │有愷他命殘渣）│第1項沒收之。                       │
├───┼───────┼──────────────────┤
│ 三   │分裝愷他命用之│同上。                              │
│      │鐵盤          │                                    │
├───┼───────┼──────────────────┤
│ 四   │分裝愷他命用之│同上。                              │
│      │磁盤          │                                    │
├───┼───────┼──────────────────┤
│ 五   │門號0000000000│為張欽榜所有，供其與蘇國生及被告為本│
│      │行動電話1支（ │件犯罪聯絡所用之物，應依毒品危害防制│
│      │內含SIM卡）   │條例第19條第1項規定沒收。           │
├───┼───────┼──────────────────┤
│ 六   │未扣案之門號09│為蘇國生所有，供其與被告等為本件犯罪│
│      │00000000行動電│聯絡所用之物，雖未扣案，然不能證明已│
│      │話1支（內含SIM│滅失（依監聽譯文所示，100年5月間仍由│
│      │卡）          │周嘉俊及張欽榜持用），應依毒品危害防│
│      │              │制條例第19條第1 項規定，沒收之，如全│
│      │              │部或一部不能沒收，應追徵其價額。    │
├───┼───────┼──────────────────┤
│ 七   │未扣案之門號09│為周嘉俊以其母親名義申辦而持用，供其│
│      │00000000行動電│或與其與被告等為本件犯罪聯絡所用之物│
│      │話1支（內含SIM│，雖未扣案，然不能證明已滅失，應依毒│
│      │卡）          │品危害防制條例第19條第1項規定沒收， │
│      │              │如全部或一部不能沒收，應追徵其價額。│
├───┼───────┼──────────────────┤
│ 八   │未扣案之門號09│為被告所有，供其與其他共犯為本件犯罪│
│      │00000000行動電│聯絡所用之物，雖未扣案，然不能證明已│
│      │話1支（內含SIM│滅失，應依毒品危害防制條例第19條第1 │
│      │卡）          │項規定，沒收之，如全部或一部不能沒收│
│      │              │，應追徵其價額。                    │
└───┴───────┴──────────────────┘
 附表四：不予沒收之扣案物明細表
┌───┬───────┬──────────────────┐
│ 編號 │ 扣押物品     │       備    註                     │
├───┼───────┼──────────────────┤
│ 一   │粉紅色圓形錠劑│為蘇國生所有，僅檢出咖啡因（Caffeine│
│      │2粒（驗餘淨重 │）及氯安非他命（Chloroampheta- mine │
│      │0.6516公克）  │），無證據證明係違禁物或與本案有關聯│
│      │              │性，不予宣告沒收（見100年度偵字第   │
│      │              │9475號卷第229頁）。                 │
├───┼───────┼──────────────────┤
│ 二   │綠色粉塊2袋（ │同上。                              │
│      │驗餘淨重0.8982│                                    │
│      │公克）        │                                    │
├───┼───────┼──────────────────┤
│ 三   │白色細結晶1袋 │為蘇國生所有，未檢出管制藥品或毒品成│
│      │（驗餘淨重9421│分，無證據證明係違禁物或與本案有關聯│
│      │.7930公克）   │性，不予宣告沒收（見100年度偵字第947│
│      │              │5號卷第230頁）。                    │
├───┼───────┼──────────────────┤
│ 四   │白色細結晶1 袋│同上。                              │
│      │（驗餘淨重63.4│                                    │
│      │973公克）     │                                    │
├───┼───────┼──────────────────┤
│ 五   │含愷他命成分之│為證人詹明豪所有，雖屬違禁物，然係於│
│      │白色顆粒、粉末│100年6月28日扣案，無證據證明與本案有│
│      │1包（驗前毛重1│關，不予宣告沒收（見100年度偵字第165│
│      │.97公克）     │76號卷第346-2頁）。                 │
├───┼───────┼──────────────────┤
│ 六   │含愷他命成分之│為證人倪于雯所有，雖屬違禁物，然係於│
│      │白色顆粒、粉末│100年6月28日扣案，無證據證明與本案有│
│      │4包（驗前毛重 │關，不予宣告沒收（見100年度偵字第165│
│      │2.14公克）    │76號卷第415-2、3頁）。              │
├───┼───────┼──────────────────┤
│ 七   │門號0000000000│為周嘉俊以被告名義申辦而持用，無證據│
│      │行動電話1支（ │證明與本件犯罪有關，不予宣告沒收。  │
│      │內含SIM卡）   │                                    │
├───┼───────┼──────────────────┤
│ 八   │門號0000-00000│為被告所有，無證據證明與本件犯罪有關│
│      │9行動電話1支（│，不予宣告沒收。                    │
│      │內含SIM卡）   │                                    │
├───┼───────┼──────────────────┤
│ 九   │殘渣袋2包     │為周嘉俊所有，無證據證明屬違禁物或與│
│      │              │本件犯行有關，不予宣告沒收。        │
└───┴───────┴──────────────────┘
附錄本案論罪科刑法條全文：
毒品危害防制條例第4條
製造、運輸、販賣第一級毒品者，處死刑或無期徒刑；處無期徒
刑者，得併科新臺幣2千萬元以下罰金。
製造、運輸、販賣第二級毒品者，處無期徒刑或7年以上有期徒
刑，得併科新臺幣1千萬元以下罰金。
製造、運輸、販賣第三級毒品者，處5年以上有期徒刑，得併科
新臺幣7百萬元以下罰金。
製造、運輸、販賣第四級毒品者，處3年以上10年以下有期徒刑
，得併科新臺幣3百萬元以下罰金。
製造、運輸、販賣專供製造或施用毒品之器具者，處1年以上7年
以下有期徒刑，得併科新臺幣1百萬元以下罰金。
前五項之未遂犯罰之。